臺灣板橋地方法院刑事判決　　　　　　　100年度易字第266號
公　訴　人　臺灣板橋地方法院檢察署檢察官
被　　　告　蔡俊郎
上列被告因竊盜案件，經檢察官提起公訴（99年度偵字第20354
號、第20464 號、第23455 號、第25041 號、第25663 號），被
告於本院準備程序中就被訴事實為有罪之陳述，經告知被告簡式
審判程序之旨，並聽取當事人之意見後，本院裁定改依簡式審判
程序審理，判決如下：
    主  文
蔡俊郎竊盜，累犯，處有期徒刑肆月，如易科罰金，以新臺幣壹
仟元折算壹日；又竊盜，累犯，處有期徒刑肆月，如易科罰金，
以新臺幣壹仟元折算壹日；又竊盜，累犯，處有期徒刑肆月，如
易科罰金，以新臺幣壹仟元折算壹日；又竊盜未遂，累犯，處有
期徒刑參月，如易科罰金，以新臺幣壹仟元折算壹日；又竊盜，
累犯，處有期徒刑肆月，如易科罰金，以新臺幣壹仟元折算壹日
；又竊盜，累犯，處有期徒刑伍月，如易科罰金，以新臺幣壹仟
元折算壹日；又竊盜，累犯，處有期徒刑肆月，如易科罰金，以
新臺幣壹仟元折算壹日。應執行有期徒刑壹年拾月，如易科罰金
，以新臺幣壹仟元折算壹日。
    事  實
一、蔡俊郎前因施用毒品案件，經本院以96年度訴字第2423號判
    決判處有期徒刑3 月15日確定，於民國97年4 月10日縮刑期
    滿執行完畢（本案構成累犯）。猶不知悔改，竟意圖為自己
    不法之所有，騎乘其所有車牌號碼KFH-253 號重型機車，分
    別為下列犯行：
(一)、於99年3 月10日中午12時42分許，在臺北縣永和市（已改制
    為新北市永和區○○○路243 巷14弄前，徒手竊得廖丙丁所
    有放置於三輪車內之鋁架一批。
(二)、於99年4 月19日上午9 時30分許，在臺北縣板橋市（已改制
    為新北市板橋區○○○路121 號停車格前，以不詳方式開啟
    停放於該處，王以仁所有之車牌號碼CJ-9262 號自小貨車之
    車門後，竊取王以仁所有置放於該車內之空壓機、風槍各1
    台得手。
(三)、於99年4 月25日（起訴書誤載為26日）上午8 時35分許，在
    臺北縣中和市（已改制為新北市中和區，下同）福美路249
    號前，見吳孝儀所有車牌號碼3B-7752 號自小貨車之車門未
    上鎖，乃徒手開啟車門，竊取車內吳孝儀所有之冷氣用銅管
    50公尺及電線200 公尺得手。
(四)、於99年4 月26日上午9 時30分許，在臺北縣中和市○○路50
    巷58號前，徒手欲竊取許建民所有車牌號碼8K-0327 號自小
    貨車內之財物，惟因蔡俊郎開啟該自小貨車車門時觸動警報
    器，蔡俊郎恐犯行遭查獲，旋逃離現場，致未竊得任何財物
    。
(五)、於99年5 月2 日上午8 時7 分許，在臺北縣中和市○○路22
    號前，徒手竊得洪坤隆所有車牌號碼F9-2461 號自小貨車後
    方帆布棚內之空氣釘槍3 支、修邊機器1 臺及電鉅片1 個。
(六)、於99年5 月6 日上午10時20分許，在臺北縣中和市○○路○
    段312 巷45弄25號前，以不詳方式破壞明景強所有車牌號碼
    X7-6323 號自小貨車左側側門門鎖及左後拉門後（毀損部分
    業經明景強撤回告訴，另由臺灣板橋地方法院檢察署檢察官
    為不起訴處分確定），徒手竊取明景強所有置放於該車內之
    電鑽2 台得手。
(七)、於99年5 月10日上午9 時27分許，在臺北縣中和市○○路
    217 巷26弄10號1 樓前，見秦長黎所有置放於該處之空壓機
    之箱門未關，乃徒手竊取該空壓機得手。
二、案經臺北縣政府警察局（已改制為新北市政府警察局，下同
    ）永和分局移送、王以仁訴由臺北縣政府警察局板橋分局移
    送、洪坤隆及秦長黎訴由臺北縣政府警察局中和第一分局移
    送暨明景強訴由臺北縣政府警察局中和第二分局移送臺灣板
    橋地方法院檢察署檢察官偵查起訴。
    理  由
一、上揭犯罪事實，迭據被告蔡俊郎於警詢、偵查及本院審理時
    坦承不諱，核與證人即告訴人王以仁於警詢及偵查中、洪坤
    隆、明景強、秦長黎於警詢中及被害人吳孝儀、廖丙丁、許
    建民於警詢中證述之情節大致相符，證人李倩怡亦於警詢中
    證述被告行竊之情節歷歷，並有車籍基本資料查詢表、記載
    機車車號之便利貼、紙條各1 紙及監視器翻拍照片多張等件
    附卷可稽，足徵被告之自白確與事實相符。本件事證至為明
    確，被告犯行均堪認定。
二、核被告如事實欄一之(一)、(二)、(三)、(五)、(六)、(七)所為，均係犯
    刑法第320 條第1 項之竊盜罪。其如事實欄一之(四)所為，則
    係犯刑法第320 條第3 項、第1 項之竊盜未遂罪，其已著手
    竊盜行為之實行而未得手，為未遂犯，爰依刑法第25條第2
    項規定減輕其刑。被告7 次竊盜（未遂）犯行，犯意各別，
    行為分殊，應予分論併罰。又被告有如事實欄所載之犯罪科
    刑執行情形，有臺灣高等法院被告前案紀錄表在卷為據，其
    於有期徒刑執行完畢後5 年內，故意再犯本件有期徒刑以上
    之各罪，均為累犯，俱應依刑法第47條第1 項之規定加重其
    刑，其中如事實欄一之(四)所示竊盜未遂部分，並應依法先加
    重後減輕之。爰審酌被告之素行、犯罪之動機、目的、手段
    、所竊取之財物價值及犯罪後坦承犯行之態度等一切情狀，
    分別量處如主文所示之刑，並均諭知易科罰金之折算標準，
    暨定其應執行之刑及執行刑易科罰金之折算標準，以資懲儆
    。
據上論斷，應依刑事訴訟法第273 條之1 第1 項、第299 條第1
項前段，刑法第320 條第1 項、第3 項、第25條、第47條第1 項
、第41條第1 項前段、第8 項、第51條第5 款，刑法施行法第1
條之1 第1 項、第2 項前段，判決如主文。
本案經檢察官鄭淑壬到庭執行職務。
中    華    民    國  100     年    3     月    11    日
                  刑事第十九庭  法  官  吳佳穎
以上正本證明與原本無異
如不服本判決應於送達後10日內向本院提出上訴狀
                                書記官  黃炎煌
中    華    民    國  100     年    3     月    11    日
附錄本案論罪科刑法條全文：
中華民國刑法第320條（普通竊盜罪、竊佔罪）
意圖為自己或第三人不法之所有，而竊取他人之動產者，為竊盜
罪，處5 年以下有期徒刑、拘役或5 百元以下罰金。
意圖為自己或第三人不法之利益，而竊佔他人之不動產者，依前
項之規定處斷。
前2項之未遂犯罰之。